【裁判字號】    95,台上,5074
【裁判日期】    950914
【裁判案由】    偽造文書
【裁判全文】
最高法院刑事判決            九十五年度台上字第五０七四號
    上  訴  人  甲○○
                        73號.
                        號
上列上訴人因偽造文書案件，不服台灣高等法院高雄分院中華民
國九十五年六月十六日第二審判決（九十五年度上訴字第一四一
號，起訴案號：台灣高雄地方法院檢察署九十三年度偵字第一九
八一八號），提起上訴，本院判決如下：
    主  文
上訴駁回。
    理  由
按刑事訴訟法第三百七十七條規定，上訴於第三審法院，非以判
決違背法令為理由，不得為之。是提起第三審上訴，應以原判決
違背法令為理由，係屬法定要件。如果上訴理由狀並未依據卷內
訴訟資料，具體指摘原判決不適用何種法則或如何適用不當，或
所指摘原判決違法情事，顯與法律規定得為第三審上訴理由之違
法情形，不相適合時，均應認其上訴為違背法律上之程式，予以
駁回。本件原判決撤銷第一審不當之判決，仍依牽連犯關係，從
一重論處上訴人甲○○連續意圖為自己不法之所有，而侵占對於
業務上所持有之物累犯罪刑。就牽連犯刑法第二百十六條、第二
百十條之行使偽造私文書罪部分，已詳認定犯罪事實之依據及
憑以認定之理由，並對上訴人否認犯罪之辯詞，如何不足採信；
其如何已撤回支付命令之聲請，及如何足生損害於尤麗雪、尤麗
敏之債權行使、台灣屏東地方法院對於辦理支付命令案件之正確
性；均已依據卷內資料予以指駁及說明，從形式上觀察，原判決
並無任何違背法令之處。上訴意旨未依據卷證資料，具體指摘原
判決如何違背法令，置原判決之論於不顧，徒憑己見，為事實
上之爭辯，並對原審採證認事之職權行使及與其犯罪成立無關之
枝節問題，任意指摘，難謂已符合首揭法定上訴要件，其上訴違
背法律上之程式，應予駁回。次按刑事訴訟法第三百七十六條所
列各罪之案件，經第二審判決者，不得上訴於第三審法院，為該
法條所明定。上訴人牽連犯業務侵占及使公務員登載不實罪部分
，原審係依刑法第三百三十六條第二項、同法第二百十四條論處
罪刑，核屬刑事訴訟法第三百七十六條第三、一款之案件。依首
開說明，既經第二審判決，自不得上訴於第三審法院，縱此部分
與上述上訴人行使偽造私文書罪部分，有牽連犯關係，為裁判上
一罪，但其行使偽造私文書罪部分之上訴為不合法，本院應從程
序上駁回，而無從為實體上判決，則對於此部分，亦無從適用審
判不可分原則，為實體上審判。上訴人猶提起上訴，顯為法所不
許，應予駁回。
據上論結，應依刑事訴訟法第三百九十五條前段，判決如主文。
中    華    民    國  九十五  年    九    月   十四   日
                      最高法院刑事第三庭
                          審判長法官  謝  家  鶴
                                法官  花  滿  堂
                                法官  陳  世  淙
                                法官  洪  佳  濱
                                法官  韓  金  秀
      本件正本證明與原本無異
                                      書  記  官
中    華    民    國  九十五  年    九    月  二十二  日
                                                      Ｅ


司法院資訊處製作；財團法人民間司法改革基金會備份。
